【裁判字號】    97,聲,2004
【裁判日期】    970910
【裁判案由】    發還擔保金
【裁判全文】
臺灣板橋地方法院民事裁定              97年度聲字第2004號
聲  請  人
即  債權人  新加坡商星展銀行股份有限公司
法定代理人  甲○○
相  對  人
即  債務人  丁○○○○○○○○.
            丙○○○
            乙○○
上列聲請人聲請發還擔保金事件，本院裁定如下：
    主      文
聲請人於本院九十三年度存字第三七○五號擔保提存事件一案所
提存之擔保物中央政府建設公債八十八年度甲類第一期債票（代
號：Ａ八八一○一），面額新臺幣拾萬元券壹張准予發還。
聲請程序費用由相對人負擔。
    理      由
一、本件假扣押債權人原為寶華商業銀行股份有限公司，嗣因與
    新加坡商星展銀行股份有限公司合併，奉准更名為新加坡商
    星展銀行股份有限公司，有行政院金融監督委員會97年5 月
    8日金管銀(五)字第09700160370號函影本1 件在卷可稽，合先
    敘明。
二、按訴訟終結後，供擔保人證明已定20日以上之期間，催告受
    擔保利益人行使權利而未行使者，或法院依供擔保利益人之
    聲請，通知受擔保利益人於一定期間內行使權利並向法院為
    行使權利之證明而未證明者，法院應依供擔保人之聲請，以
    裁定命返還其提存物或保證書，民事訴訟法第104 條第1 項
    第3 款定有明文，依同法第106 條之規定，於其他依法令供
    訴訟上之擔保者，亦準用之。
三、本件聲請意旨略以：聲請人與相對人間假扣押事件，聲請人
    前依本院93年度裁全字第6141號民事裁定，為擔保假扣押，
    曾提供如主文第1 項所示之擔保物為擔保，並以本院93年度
    存字第3705號提存事件提存後，聲請對相對人之財產予以假
    扣押在案。茲因聲請人已撤回假扣押執行程序，聲請人亦聲
    請本院催告相對人行使權利，經本院以96年度聲字第2490號
    發函通知相對人在案，迄今其所定21日之期間應已屆滿，而
    相對人仍未行使權利，為此提出本院93年度裁全字第6141號
    民事裁定、93年度存字第3705號提存書、撤回假扣押執行聲
    請狀、板院輔民惠96年度聲字第2490號函等影本各1 件，聲
    請發還擔保金等語。
四、經查聲請人前開主張，業據其提出上開證據為證，並經本院
    依職權調閱本院93年度裁全字第6141號、93年度執全字第32
    48號假扣押保全程序暨執行卷、93年度存字第3705號擔保提
    存卷及本院96年度聲字第2490號聲請催告行使權利卷核閱屬
    實，復有臺灣臺北地方法院97年8 月28日北院隆文人字第09
    70004959號函、本院民事紀錄科查詢表4 紙在卷為證，聲請
    人之聲請意旨核與民事訴訟法第104 條第1項第3款規定相符
    ，應予准許。
五、爰依民事訴訟法第95條、第78條，裁定如主文。
中    華    民    國    97    年    9     月    10    日
                  民事第二庭法  官  鍾啟煌
以上正本證明與原本無異。
如不服本裁定應於送達後10日內向本院提出抗告狀，並應繳納抗
告裁判費新台幣1,000 元。
中    華    民    國    97    年    9     月    10    日
                            書記官  張國仁


司法院資訊處製作；財團法人民間司法改革基金會備份。
